臺灣士林地方法院民事判決
111年度訴字第227號
原      告  陳婕智
被      告  林勛予
兼      上
訴訟代理人  林函儒
上列當事人間損害賠償等事件，本院於111年11月21日言詞辯論
終結，判決如下：
    主  文
原告之訴駁回。
訴訟費用由原告負擔。
    事實及理由
一、原告主張：被告林函儒、林勛予於民國108 年8 月3 日21時
    許，至原告經營管理之艾蜜莉香草廚房（位於臺北市○○區○○
    路000 ○0 號2 樓），無視正在營業，除侮辱原告外，並扔
    擲水杯、擾亂櫃檯、以酒瓶砸毀魚缸（破裂後並致木地板毀
    損），造成艾蜜莉香草廚房之顧客及店員惶恐不安。被告林
    函儒、林勛予更於事後，利用社交媒體，在艾蜜莉香草廚房
    粉絲專頁，炫耀上述非法行徑，並以嫌惡文字詆譭商譽，造
    成艾蜜莉香草廚房營業損失，且被告林函儒迄今仍使用周安
    安化名繼續貼文詆譭艾蜜莉香草廚房；被告林函儒、林勛予
    又向原告諸多親友散布恐嚇原告之訊息，使原告經轉知後心
    生畏懼，因此精神受創而看診就醫。爰依侵權行為之法律關
    係，訴請判命：㈠被告林函儒應給付：⑴物品回復原狀費用新
    臺幣（下同）1,475 元、⑵營業損失249,688 元、⑶店譽損失
    1,000,000 元、⑷慰撫金200,000 元（以上合計1,451,161 
    元），並加給法定利息；㈡被告林勛予應給付：⑴物品回復原
    狀費用67,884元、⑵營業損失249,688 元、⑶慰撫金800,000 
    元（以上合計1,117,570 元），並加給法定利息；㈢被告林
    函儒應撤除其以周安安化名於臉書艾蜜莉香草廚房、艾蜜莉
    廚房粉絲專頁張貼之相關貼文、評論及留言。
二、被告林函儒、林勛予則以：已於111 年5 月17日與艾蜜莉香
    草廚房負責人陳麗霞達成和解，內容係不追究民、刑事責任
    ；艾蜜莉香草廚房粉絲專頁之周安安帳號，與被告林函儒無
    關，相關言論非其所發；故聲明駁回原告之訴。　
三、原告雖主張艾蜜莉香草廚房由其經營、管理，因而對被告林
    函儒、林勛予請求物品回復原狀費用、營業及商譽損失、撤
    除臉書粉絲專頁貼文。按商業，乃以營利為目的，以獨資或
    合夥方式經營之事業，固可設經理人為其管理事務，惟獨資
    商業之各項設備及財產，乃負責人所為出資之替代，營業之
    盈虧或與他人間之法律關係，均歸負責人獨自享有或承擔（
    民法第553 條第1 項、第554 條第1 項、第555 條、商業登
    記法第3 條、第10條、第13條、第19條第1 項第8 款參照）
    。而艾蜜莉香草廚房乃獨資商業，95年7 月26日以艾蜜莉食
    品商行辦理營業登記，核准時之負責人為謝碧端（為原告之
    母），98年3 月12日變更負責人為陳怡吟（為原告之妹），
    108 年11月6 日又變更負責人為陳麗霞（為原告之姑)，110
     年12月15日則因轉讓，變更名稱為興豐堂食品商行、負責
    人變更為王文吉；且於轉讓以前，該商業並無與經理人及其
    任免調動有關之登記，有臺北巿商業處函可佐（本院卷第34
    2 至346 頁)。故從申請商業登記之初，至轉讓王文吉為止
    ，原告並非艾蜜莉香草廚房之負責人，無從視為屬於事實上
    及法律上之同一主體，且原告亦非艾蜜莉香草廚房之經理人
    ，無從為該商業為管理上之一切必要行為，亦不得代理該商
    業為訴訟上行為。原告縱令於所主張之事實發生當時在場，
    惟其並非艾蜜莉香草廚房之負責人或經理人，已如上述，則
    艾蜜莉香草廚房之器具、營業與商譽受有損害或損失，是否
    係因被告林函儒、林勛予之行為所致；之後，陳麗霞所為和
    解之效力如何？既因原告並非被害人，不得主張艾蜜莉香草
    廚房之權利，而使兩者之間並不具有關連性，均無加以判斷
    之必要，應併敘明。
四、原告雖主張被告林函儒、林勛予於108 年8 月3 日當天及事
    後對其恐嚇云云。經查：關於被告林函儒、林勛予在艾蜜莉
    香草廚房之各種行為舉止，原告提告刑事請求偵辦結果，被
    告林函儒、林勛予僅摔破艾蜜莉香草廚房之玻璃杯、以酒瓶
    砸破魚缸，涉犯毀損他人之物，遭提起公訴並判處罪刑，原
    告提告其等之強制及恐嚇罪嫌，則由檢察官不起訴處分，有
    臺灣士林地方檢察署108 年度偵字第13256 號檢察官起訴書
    、本院109 年度審簡字第179 號刑事簡易判決可稽。參酌原
    告為被告林函儒之表姊，與被告林函儒之母陳麗玲有債務糾
    紛，被告林函儒偕同男友即被告林勛予到場，係向原告索討
    債務，既有毀壞物品，則衝突過程中，雙方互有惡言，雖可
    想見，然檢察官依原告案發當時所提告之內容，既認並不成
    立強制或恐嚇之犯罪，原告於本件徒託空言，復未再舉證，
    即不可採。至於原告雖提出與親友對話之截圖，主張被告林
    函儒事後另有恐嚇，惟被告林函儒將債務糾紛、衝突經過及
    個人對此感想，轉向親友投訴，乃屬人之常情，有無藉此要
    求親友將之轉知原告，已有可疑，況原告與親友之對話，僅
    是親友基於關心而提醒原告注意處理後續，並無被告林函儒
    表明將加惡害於原告之內容，原告主張此為恐嚇，要無可取
    。
五、綜上所述，原告依據侵權行為之法律關係，請求被告林函儒
    、林勛予賠償各項損害及損失並加給法定利息，為無理由，
    應予駁回。
據上結論，原告之訴為無理由，依民事訴訟法第78條，判決如主
文。
中　　華　　民　　國　　111 　年　　12　　月　　19　　日
                  民事第二庭法  官  王伯文
以上正本係照原本作成。
如對本判決上訴須於判決送達後 20 日內向本院提出上訴狀。如
委任律師提起上訴者，應一併繳納上訴審裁判費。
中　　華　　民　　國　　111 　年　　12　　月　　19　　日
                            書記官  蘇婷